【裁判字號】    98,訴,1381
【裁判日期】    980611
【裁判案由】    毒品危害防制條例等
【裁判全文】
臺灣板橋地方法院刑事判決              98年度訴字第1381號
公  訴  人  臺灣板橋地方法院檢察署檢察官
被      告  甲○○
                    （現於臺灣桃園女子監獄執行中）
上列被告因違反毒品危害防制條例案件，經檢察官提起公訴（98
年度偵字第6923號、毒偵字第1892號），因其於準備程序中就被
訴事實為有罪之陳述，經本院合議庭裁定由受命法官獨任進行簡
式審判程序，判決如下：
    主  文
甲○○施用第二級毒品，處有期徒刑肆月，扣案之吸食器壹組沒
收之；又施用第一級毒品，處有期徒刑柒月，扣案之注射針筒陸
支均沒收之；又行使偽造私文書，足以生損害於公眾及他人，處
有期徒刑伍月，如附表所示文件上偽造之「謝曉夢」署押均沒收
之；應執行有期徒刑壹年壹月，扣案之吸食器壹組、注射針筒陸
支及如附表所示文件上偽造之「謝曉夢」署押均沒收之。
    事實及理由
一、甲○○前於民國86年間因施用毒品案件，經臺灣臺北地方法
    院（下稱北院）以87年度少易字第15號裁定送觀察、勒戒後
    ，認無繼續施用毒品之傾向，於88年2 月10日釋放，並經同
    法院以同號判決判處免刑確定；復於88年間因施用毒品案件
    ，經本院以88年度毒聲第3495號裁定送觀察、勒戒後，認有
    繼續施用毒品之傾向，再經本院以88年度毒聲字第3789號裁
    定令入戒治處所施以強制戒治，於89年2 月16日停止戒治釋
    放，強制戒治期滿日為89年6 月22日，而其同一行為，另經
    臺灣板橋地方法院檢察署察官聲請以簡易判決處刑，經本院
    以88年度板簡字第1560號判決判處有期徒刑3 月確定，於89
    年9 月21日易科罰金執行完畢（尚不構成累犯）；又於95年
    間因施用毒品案件，經北院以95年度毒聲字第89號裁定送觀
    察、勒戒後，認有繼續施用毒品之傾向，經北院以95年度毒
    聲字第783 號號裁定令入戒治處所施以強制戒治，於96年9
    月21日停止戒治釋放，並經臺灣臺北地方法院檢察署檢察官
    以97年度戒毒偵字第130 號處分不起訴確定；詎其仍不知悔
    改，於該該強制戒治執行完畢釋放後，5 年內之98年1 月15
    日下午3 、4 時許，在臺北縣土城市○○路○ 段149 巷10弄
    2 號8 樓之1 原租處內，先將第二級毒品安非他命置於吸食
    器內，點火燒烤後，吸用所冒出之霧化氣體，以此方式施用
    安非他命一次；又另行起意，接著將第一級毒品海洛因摻水
    後，再以注射針筒注射手臂之方式，施用海洛因1 次。嗣於
    同日傍晚6 時許，經警在上址原租處內查獲，並扣得其所有
    吸食器1 組及注射針筒6 支。又甲○○經警查獲後，為掩飾
    其身分，另基於偽造署押及行使偽造私文書等犯意，自同日
    傍晚6 時30分許至翌日（即16日）中午11時44分許止，先後
    在上址查獲處、臺北縣政府警察局土城分局頂埔派出所、土
    城分局及臺灣板橋地方法院檢察署等處，冒用其胞姊「謝曉
    夢」名義應訊，接續在如附表所示之文件上偽造「謝曉夢」
    之簽名及指印等署押，其中編號1 及4 所示之自願受搜索同
    意書、逮捕通知書，依其內容分別足以表徵「謝曉夢」同意
    搜索其身體及處所、已受逮捕且收受逮捕知等意思之證明，
    因而偽造該等私文書後，交予承辦警員收執存卷而行使之，
    使謝曉夢本人受有刑事偵查之危險及影響司法機關犯罪偵查
    之正確性，均足以生損害於謝曉夢本人及司法機關。嗣經警
    將甲○○之指紋卡送請內政部警政署刑事警察局比對後，始
    查悉上情。
二、案經臺北縣政府警察局土城分局報請臺灣板橋地方法院檢察
    署檢察官偵查起訴。
    理  由
一、上揭事實，業據被告甲○○於偵審中坦承不諱，並有吸食器
    1 組、注射針筒6 支扣案可資佐證及如附表所示之文件（含
    偽造之「謝曉夢」簽名及指印等署押）、臺北縣政府警察局
    98年2 月12日北縣警鑑字第0980016812號函1 件附卷可稽；
    又被告於98年1 月15日為警查獲後所採集之尿液檢體，經送
    請台灣檢驗科技股份有限公司檢驗之結果，確有海洛因、安
    非他命代謝物陽性反應，有該公司出具之濫用藥物檢驗報告
    1 件在卷可稽；另被告前於95年間因施用毒品案件，經北院
    以95年度毒聲字第89號裁定送觀察、勒戒後，認有繼續施用
    毒品之傾向，經北院以95年度毒聲字第783 號號裁定令入戒
    治處所施以強制戒治，於96年9 月21日停止戒治釋放，並經
    臺灣臺北地方法院檢察署檢察官以97年度戒毒偵字第130 號
    處分不起訴確定，此有該不訴書處分書及臺灣高等法院被告
    前案紀錄表各1 件在卷可稽，足見被告係於強制戒治執行完
    畢釋放後，五年內再犯本件施用毒品罪。罪證明確，被告犯
    行洵堪認定。
二、按毒品危害防制條例分別將海洛因、安非他命列為第一、二
    級毒品管制，不得非法製造、運輸、販賣、轉讓、施用或持
    有，被告違反此項規定，施用第一級毒品海洛因及第二級毒
    品安非他命之行為，核係觸犯同條例第10條第1 項之施用第
    一級毒品罪及同條第2 項之施用第二級毒品罪。又被告持有
    海洛因及安非他命之低度行為，應為其施用之高度行為所吸
    收，均不另論罪。另查被告冒用其胞姊謝曉夢之名義應訊，
    並於如附表所示之文件上偽造其簽名及指印等署押，其中編
    號1 及4 所示之自願受搜索同意書、逮捕通知書，依其內容
    分別足以表徵「謝曉夢」同意搜索其身體及處所、已受逮捕
    且收受逮捕知等意思之證明，具有私文書之性質，被告偽造
    後復持以行使之行為，則係犯刑法第216 條、第210 條之行
    使偽造私文書罪。被告在如附表所示文件上偽造署押暨偽造
    私文書進而予以行使之行為，係基於同一隱匿身分目的，並
    由被告基於一個行為決意所為，侵害之法益同一，各行為之
    獨立性極為薄弱，依一般社會健全觀念，在時間差距上，難
    以強行分開，應視為數個舉動之接續施行，合為包括之一行
    為予以評價，屬接續犯，而其偽造署押之行為，係其偽造私
    文書之部分行為，與其偽造私文書之低度行為，均併為行使
    偽造私文書之高度行為所吸收，不另論罪。又被告所犯上開
    三罪，犯意各個，行為互殊，應分論併罰。爰審酌被告之品
    行、智識程度、施用海洛因、安非他命戕害身心、對社會治
    安可能之危害程度甚鉅，及被告前因施用毒品案件經送觀察
    、勒戒、強治戒治，並經法院判決有期徒刑後，猶不思戒除
    惡習，仍一再施用海洛因、安非他命，洵不足取，而其遭警
    查獲後為掩飾身分，冒名應訊，對他人及司法機關造成之損
    害程度亦非輕，惟其犯罪後坦承犯行尚知悔悟等一切情狀，
    各量處如主文所示之刑，以資懲儆。至扣案之吸食器1 組及
    注射針筒6 支，係被告所有，且分係供、預備供施用安非他
    命、海洛因所用之物，業經其陳明在卷，爰依刑法第38條第
    1 項第2 款規定宣告沒收之；另如附表所示文件上偽造之「
    謝曉夢」署押，應依刑法第219 條規定宣告沒收之。
據上論斷，應依刑事訴訟法第273 條之1 第1 項、第299 條第1
項前段，毒品危害防制條例第10條第1 項、第2 項，刑法第11條
前段、第216 條、第210 條、第51條第5 款、第38條第1 項第2
款、第219 條，判決如主文。
本案經檢察官賴建如到庭執行職務
中    華    民    國    98    年    6     月    11    日
                    刑事第二庭  法  官  趙義德
以上正本證明與原本無異。
如對本判決不服，應於送達後10日內，向本院提出上訴狀。（應
抄附繕本）。
                                書記官  謝嘉玲
中    華    民    國    98    年    6     月    15    日
附錄本案論罪科刑法條全文：
毒品危害防制條例第10條：
施用第一級毒品者，處 6 月以上 5 年以下有期徒刑。
施用第二級毒品者，處 3 年以下有期徒刑。
刑法第216條
行使第 210 條至第 215 條之文書者，依偽造、變造文書或登載
不實事項或使登載不實事項之規定處斷。
刑法第210條
偽造、變造私文書，足以生損害於公眾或他人者，處 5 年以下有
期徒刑。
  附  表
┌──┬──────────┬───────┬────────┐
│編號│文    件   名    稱 │偽 造 之 署 押│備            註│
├──┼──────────┼───────┼────────┤
│1   │自願受搜索同意書    │「謝曉夢」簽名│屬私文書性質    │
│    │                    │4 枚（起訴書誤│                │
│    │                    │載為3 枚）、指│                │
│    │                    │印3 枚        │                │
├──┼──────────┼───────┼────────┤
│2   │臺北縣政府警察局土城│「謝曉夢」簽名│                │
│    │分局搜索、扣押筆錄  │、指印各3枚   │                │
├──┼──────────┼───────┼────────┤
│3   │臺北縣政府警察局土城│「謝曉夢」簽名│                │
│    │分局扣押物品目錄表  │、指印各2枚   │                │
├──┼──────────┼───────┼────────┤
│4   │臺北縣政府警察局土城│「謝曉夢」簽名│屬私文書性質    │
│    │分局逮捕通知書      │、指印各1枚   │                │
├──┼──────────┼───────┼────────┤
│5   │口卡片              │「謝曉夢」簽名│                │
│    │                    │、指印各1 枚  │                │
├──┼──────────┼───────┼────────┤
│6   │臺北縣政府警察局土城│「謝曉夢」簽名│此二筆錄上偽造之│
│    │頂埔派出所98年1 月15│、指印各5 枚  │之「謝曉夢」署押│
│    │日調查筆錄          │              │，起訴書載為簽名│
├──┼──────────┼───────┤12 枚 、指印15枚│
│7   │臺北縣政府警察局土城│「謝曉夢」簽名│                │
│    │頂埔派出所98年1 月16│7 枚、指印14枚│                │
│    │日調查筆錄          │              │                │
├──┼──────────┼───────┼────────┤
│8   │臺灣板橋地方法院檢察│「謝曉夢」簽名│                │
│    │署檢察官98年1 月16日│1枚           │                │
│    │訊問筆錄            │              │                │
└──┴──────────┴───────┴────────┘


司法院資訊處製作；財團法人民間司法改革基金會備份。
